ACORDAO-COMPLETO-2432905

ACÓRDÃO 13892/2020 ATA 43/2020 - SEGUNDA CÂMARA

VISTOS, relatados e discutidos estes autos de Tomada de Contas Especial instaurada pelo Conselho Nacional de Desenvolvimento Científico e Tecnológico - CNPq em desfavor do Sr. Paulo Fabrício Palhavan Ferreira, em decorrência da não apresentação do relatório técnico final, bem como da não avaliação dos bolsistas vinculados, relativamente ao Termo de Aceitação de Apoio Financeiro ao Projeto  no Projeto "Reformador de Bioetanol para produção industrial descentralizada de hidrogênio";
	ACORDAM os Ministros do Tribunal de Contas da União, reunidos em sessão da 2ª Câmara, com fulcro nos arts. 1º, inciso I, 16, inciso III, alíneas "a" e "c", 19, caput, e 23, inciso III, da Lei 8.443/1992, em:
	9.1. considerar revel, para todos os efeitos, o Sr. Paulo Fabrício Palhavan Ferreira, a teor do disposto no art. 12, § 3º, da Lei 8.443/1992, c/c o art. 202, § 8º, do Regimento Interno/TCU;
	9.2. julgar irregulares as contas do Sr. Paulo Fabrício Palhavan Ferreira, condenando-o ao pagamento das quantias especificadas a seguir, acrescida dos encargos legais devidos, a partir das datas indicadas, na forma prevista na legislação em vigor, fixando-lhe o prazo de 15 (quinze) dias, a contar da notificação, para que comprove, perante o Tribunal (art. 214, inciso III, alínea "a", do Regimento Interno/TCU) , o recolhimento da dívida aos cofres do CNPq;
	
	Data da Ordem Bancária
	Valor Original (R$) 
	Bolsista

	5/6/2013
	4.500,00
	Sr. André Luis Furlan

	2/7/2013
	4.500,00
	
	2/8/2013
	4.500,00
	
	3/9/2013
	4.500,00
	
	2/10/2013
	4.500,00
	
	1/11/2013
	4.500,00
	
	4/12/2013
	4.500,00
	
	3/1/2014
	4.500,00
	
	6/2/2014
	4.500,00
	
	7/3/2014
	4.500,00
	
	2/4/2014
	4.500,00
	
	5/5/2014
	4.500,00
	
	3/6/2014
	4.500,00
	
	2/7/2014
	4.500,00
	
	1/8/2014
	4.500,00
	
	3/9/2014
	4.500,00
	
	1/10/2014
	4.500,00
	
	5/11/2014
	4.500,00
	
	3/12/2014
	4.500,00
	
	31/12/2014
	4.500,00
	
	4/2/2015
	4.500,00
	
	5/3/2015
	4.500,00
	
	1/4/2015
	4.500,00
	
	5/5/2015
	4.500,00
	
	5/6/2013
	4.500,00
	Sr. Cristiano da Silva Pinto

	2/7/2013
	4.500,00
	
	2/8/2013
	4.500,00
	
	3/9/2013
	4.500,00
	
	2/10/2013
	4.500,00
	
	1/11/2013
	4.500,00
	
	4/12/2013
	4.500,00
	
	3/1/2014
	4.500,00
	
	6/2/2014
	4.500,00
	
	7/3/2014
	4.500,00
	
	2/4/2014
	4.500,00
	
	5/5/2014
	4.500,00
	
	3/6/2014
	4.500,00
	
	2/7/2014
	4.500,00
	
	1/8/2014
	4.500,00
	
	3/9/2014
	4.500,00
	
	1/10/2014
	4.500,00
	
	5/11/2014
	4.500,00
	
	3/12/2014
	4.500,00
	
	31/12/2014
	4.500,00
	
	4/2/2015
	4.500,00
	
	5/3/2015
	4.500,00
	
	1/4/2015
	4.500,00
	
	5/0/2015
	4.500,00
	
	5/6/2013
	5.000,00
	Sr. Daniel Gabriel Lopes

	2/7/2013
	5.000,00
	
	2/8/2013
	5.000,00
	
	3/9/2013
	5.000,00
	
	2/10/2013
	5.000,00
	
	1/11/2013
	5.000,00
	
	4/12/2013
	5.000,00
	
	3/1/2014
	5.000,00
	
	6/2/2014
	5.000,00
	
	7/3/2014
	5.000,00
	
	2/4/2014
	5.000,00
	
	5/5/2014
	5.000,00
	
	2/7/2014
	5.000,00
	Sr. João Carlos Camargo

	1/8/2014
	5.000,00
	
	3/9/2014
	5.000,00
	
	1/10/2014
	5.000,00
	
	5/11/2014
	5.000,00
	
	3/12/2014
	5.000,00
	
	31/12/2014
	5.000,00
	
	4/2/2015
	5.000,00
	
	5/3/2015
	5.000,00
	
	1/4/2015
	5.000,00
	
	5/5/2015
	5.000,00
	
	2/6/2015
	5.000,00
	
	9.3. autorizar, desde logo, a cobrança judicial das dívidas, com fundamento no art. 28, inciso II, da Lei 8.443/1992, caso não atendida a notificação;
	9.4. autorizar, antecipadamente, caso requerido, o pagamento da dívida em até 36 (trinta e seis) parcelas mensais e consecutivas, nos termos do art. 26 da Lei 8.443/1992, c/c o art. 217 do Regimento Interno/TCU, fixando-se o vencimento da primeira parcela em 15 (quinze) dias, a contar do recebimento da notificação, e o das demais a cada 30 (trinta) dias, devendo incidir sobre cada uma os encargos devidos, na forma prevista na legislação em vigor, alertando o responsável para o fato de que a falta de comprovação do recolhimento de qualquer parcela importará o vencimento antecipado do saldo devedor, nos termos do art. 217, § 2º, do Regimento Interno/TCU;
	9.5. encaminhar cópia da presente deliberação, acompanhada do Relatório e do Voto que o fundamentam: 
	9.5.1. ao responsável e ao CNPq;
	9.5.2. ao Procurador-Chefe da Procuradoria da República no Distrito Federal, nos termos do § 3º do art. 16 da Lei 8.443/1992 c/c o § 7º do art. 209 do Regimento Interno/TCU, para a adoção das medidas cabíveis, informando-lhe que a presente deliberação, acompanhada do Relatório e do Voto que a fundamentam, está disponível para a consulta no endereço www.tcu.gov.br/acordaos.

Tomada de Contas Especial instaurado pelo CNPq, tendo como responsável o Senhor Paulo Fabrício Palhavan Ferreira, pelo descumprimento de compromissos assumidos por ocasião da concessão de auxílio a projeto de pesquisa com o título  "Reformador De Bioetanol Para Produção Industrial Descentralizada De Hidrogênio".

Segunda Câmara

Entidades e Órgãos do Governo do Estado de São Paulo.

3. Interessados/Responsáveis:
3.1. Interessado: Conselho Nacional de Desenvolvimento Científico e Tecnológico.
3.2. Responsável: Paulo Fabricio Palhavan Ferreira (XXX.304.808-XX).

13.1. Ministros presentes: Ana Arraes (Presidente), Augusto Nardes, Aroldo Cedraz (Relator) e Raimundo Carreiro.
13.2. Ministros-Substitutos presentes: Marcos Bemquerer Costa e André Luís de Carvalho.

ACORDAO-COMPLETO-2503726

Acórdão de Relação 13874/2021 - Segunda Câmara

Acórdão de Relação

AROLDO CEDRAZ

Adoto como Relatório a bem lançada instrução de mérito do auditor responsável pelo exame do processo no âmbito da Secretaria de Controle Externo de Tomada de Contas Especial (peça 18) , cuja proposta de encaminhamento contou com a anuência do escalão dirigente da unidade técnica (peças 19/20) , bem assim do representante do MPTCU (peça 21) :  
INTRODUÇÃO
1.	Versam os autos acerca de tomada de contas especial instaurada pelo Conselho Nacional de Desenvolvimento Científico e Tecnológico - CNPq, em desfavor do Sr. Paulo Fabricio Palhavan Ferreira (CPF XXX.304.808-XX) , pesquisador, em face da não apresentação do relatório técnico final, bem como da não avaliação dos bolsistas vinculados ao projeto, cujos recursos foram concedidos por meio do Termo de Aceitação de Apoio Financeiro a Projeto (peça 5, p. 92-95) , no Projeto "Reformador de Bioetanol para produção industrial descentralizada de hidrogênio", com vigência de 12/4/2013 a 30/4/2016 (peça 5, p. 188) , tendo o prazo para prestar contas se encerrado em 30/6/2016.
2.	A motivação para a instauração desta tomada de contas especial foi a omissão no dever de prestar contas, em virtude da não apresentação do relatório técnico final, bem como da não avaliação dos bolsistas vinculados ao projeto, conforme determinam a alínea "e" do item 5.1 da Resolução 015/2010 peça 5, p. 67) , o item 6.2 do "Acompanhamento e Avaliação" da RN 017/2011 (peça 5, p. 77) e o item I.12.3 das "Disposições gerais" da Chamada Pública MCTI/SETEC/CNPq Nº 17/2012 (peça 5, p. 16) , bem como a alínea "g" item 1.2 do Termo de Aceitação assinado pelo pesquisador na data de 12/4/2013 (peça 5, p. 93) .
HISTÓRICO
3.	O presente processo foi objeto de instrução preliminar (peça 12) , a qual concluiu pela realização da citação e da audiência do Sr. Paulo Fabricio Palhavan Ferreira, pesquisador. A mencionada proposta de encaminhamento contou com a anuência do Diretor e do Secretário da unidade (peças 13 e 14) , tendo sido a citação e a audiência autorizadas por delegação de competência do Relator deste feito, Ministro Aroldo Cedraz.
4.	As aludidas citação e audiência foram levadas a cabo por meio do Ofício 2148/2018-TCU/Secex-TCE (peça 15) , o qual foi recebido no domicílio do responsável que consta da base de dados da Receita Federal (peça 10) em 17/1/2019, conforme atesta o AR respectivo (peça 16) e demonstram os dados da tabela a seguir:
	Comunicação: Ofício 2148/2018-TCU/Secex-TCE (peça 15) .
Data da Expedição: 5/10/2018.
Data da Ciência: 17/1/2019 (peça 16) .
Nome Recebedor: Jèssica Gonçalves Evangelista Vaz (CPF XXX.977.988-XX) .
Observação: Ofício enviado para o endereço do responsável, conforme pesquisa de endereço no Sistema da Receita Federal (peça 10) .
Fim do prazo para a defesa: 1/2/2019.
	
5.	Por oportuno, cabe ressaltar que o responsável foi citado em razão da não comprovação da boa e regular aplicação dos recursos recebidos em razão da omissão no dever de prestar contas no âmbito do Projeto "Reformador de Bioetanol para produção industrial descentralizada de hidrogênio" e ouvido em audiência em função do não cumprimento do prazo originalmente estipulado para prestação de contas, conforme detalhado a seguir (peça 12, p. 5-8) :
a)  realizar a CITAÇÃO do Sr. Paulo Fabricio Palhavan Ferreira (CPF XXX.304.808-XX) , pesquisador, uma vez que, em face da omissão na prestação de contas, o mesmo não logrou demonstrar a boa e regular aplicação dos recursos federais recebidos à conta do Projeto "Reformador de Bioetanol para produção industrial descentralizada de hidrogênio", com fundamento nos arts. 10, § 1º, e 12, inciso II, da Lei 8.443/1992, c/c o art. 202, inciso II, §1º, do Regimento Interno do TCU, para que, no prazo de quinze dias, a contar do recebimento do ofício citatório, apresente alegações de defesa quanto à ocorrência abaixo indicada, em razão da conduta especificada, e/ou recolha, aos cofres do CNPq, as importâncias abaixo indicadas, atualizadas monetariamente a partir das respectivas datas até o efetivo recolhimento, abatendo-se, na oportunidade, as quantias eventualmente ressarcidas, na forma da legislação em vigor:
Irregularidade: Não comprovação da boa e regular aplicação dos recursos federais repassados pelo CNPq, em face da omissão no dever de prestar contas dos valores transferidos, no âmbito do Projeto "Reformador de Bioetanol para produção industrial descentralizada de hidrogênio";
	Data da Ordem Bancária
	Valor Original (R$) 
	Bolsista

	5/6/2013
	4.500,00
	Sr. André Luis Furlan

	2/7/2013
	4.500,00
	
	2/8/2013
	4.500,00
	
	3/9/2013
	4.500,00
	
	2/10/2013
	4.500,00
	
	1/11/2013
	4.500,00
	
	4/12/2013
	4.500,00
	
	3/1/2014
	4.500,00
	
	6/2/2014
	4.500,00
	
	7/3/2014
	4.500,00
	
	2/4/2014
	4.500,00
	
	5/5/2014
	4.500,00
	
	3/6/2014
	4.500,00
	
	2/7/2014
	4.500,00
	
	1/8/2014
	4.500,00
	
	3/9/2014
	4.500,00
	
	1/10/2014
	4.500,00
	
	5/11/2014
	4.500,00
	
	3/12/2014
	4.500,00
	
	31/12/2014
	4.500,00
	
	4/2/2015
	4.500,00
	
	5/3/2015
	4.500,00
	
	1/4/2015
	4.500,00
	
	5/5/2015
	4.500,00
	
	5/6/2013
	4.500,00
	Sr. Cristiano da Silva Pinto

	2/7/2013
	4.500,00
	
	2/8/2013
	4.500,00
	
	3/9/2013
	4.500,00
	
	2/10/2013
	4.500,00
	
	1/11/2013
	4.500,00
	
	4/12/2013
	4.500,00
	
	3/1/2014
	4.500,00
	
	6/2/2014
	4.500,00
	
	7/3/2014
	4.500,00
	
	2/4/2014
	4.500,00
	
	5/5/2014
	4.500,00
	
	3/6/2014
	4.500,00
	
	2/7/2014
	4.500,00
	
	1/8/2014
	4.500,00
	
	3/9/2014
	4.500,00
	
	1/10/2014
	4.500,00
	
	5/11/2014
	4.500,00
	
	3/12/2014
	4.500,00
	
	31/12/2014
	4.500,00
	
	4/2/2015
	4.500,00
	
	5/3/2015
	4.500,00
	
	1/4/2015
	4.500,00
	
	5/0/2015
	4.500,00
	
	5/6/2013
	5.000,00
	Sr. Daniel Gabriel Lopes

	2/7/2013
	5.000,00
	
	2/8/2013
	5.000,00
	
	3/9/2013
	5.000,00
	
	2/10/2013
	5.000,00
	
	1/11/2013
	5.000,00
	
	4/12/2013
	5.000,00
	
	3/1/2014
	5.000,00
	
	6/2/2014
	5.000,00
	
	7/3/2014
	5.000,00
	
	2/4/2014
	5.000,00
	
	5/5/2014
	5.000,00
	
	2/7/2014
	5.000,00
	Sr. João Carlos Camargo

	1/8/2014
	5.000,00
	
	3/9/2014
	5.000,00
	
	1/10/2014
	5.000,00
	
	5/11/2014
	5.000,00
	
	3/12/2014
	5.000,00
	
	31/12/2014
	5.000,00
	
	4/2/2015
	5.000,00
	
	5/3/2015
	5.000,00
	
	1/4/2015
	5.000,00
	
	5/5/2015
	5.000,00
	
	2/6/2015
	5.000,00
	
       Valor atualizado do débito (sem juros) , em 12/9/2018: R$ 433.536,50 (peça 12) .
	Responsável: Sr. Paulo Fabricio Palhavan Ferreira (CPF XXX.304.808-XX) , pesquisador.
	Conduta: Não demonstrar a boa e regular aplicação dos recursos federais recebidos à conta do Projeto "Reformador de Bioetanol para produção industrial descentralizada de hidrogênio", em face da omissão na prestação de contas, cujo prazo encerrou-se em 30/6/2016;
	Dispositivos violados: art. 37, caput, c/c o art. 70, parágrafo único, da Constituição da República Federativa do Brasil, art. 93, do Decreto-lei 200/1967, art. 66, do Decreto 93.872/1986, alínea "e" do item 5.1 da Resolução 015/2010 peça 5, p. 67) , item 6.2 do "Acompanhamento e Avaliação" da RN 017/2011 (peça 5, p. 77) , item I.12.3 das "Disposições gerais" da Chamada Pública MCTI/SETEC/CNPq Nº 17/2012 (peça 5, p. 16) e alínea "g" item 1.2 do Termo de Aceitação assinado pela pesquisador na data de 12/4/2013 (peça 5, p. 93) ;
	Evidências: PARECER AUDITORIA INTERNA, de 5/10/2017 (peça 5, p. 195-197) e Relatório de TCE (peça 5, p. 185-190) ;
b)  informar ao responsável que, caso venha a ser condenado pelo Tribunal, os débitos ora apurados serão acrescidos de juros de mora, nos termos do § 1º do art. 202 do RI/TCU;
c)  esclarecer ao responsável, em obediência ao art. 12, § 2º, da Lei 8.443/1992, e ao art. 12, inciso VI, da Resolução TCU 170/2004, que o recolhimento tempestivo do débito somente saneará o processo caso seja reconhecida a sua boa-fé e não se constate outra irregularidade nas contas;
d)  realizar a AUDIÊNCIA do Sr. Paulo Fabricio Palhavan Ferreira (CPF XXX.304.808-XX) , pesquisador, com fundamento nos arts. 10, § 1º, e 12, incisos I e III, da Lei 8.443/1992, c/c o art. 202, incisos I e III, do RI/TCU, para que, no prazo de quinze dias, apresente razões de justificativa quanto ao não cumprimento do prazo originalmente estipulado para prestação de contas dos recursos federais recebidos, no âmbito do Projeto "Reformador de Bioetanol para produção industrial descentralizada de hidrogênio", cujo prazo encerrou-se em 30/06/2016;
	Irregularidade: Não permitir a comprovação da boa e regular aplicação dos recursos federais repassados pelo CNPq, em face da omissão no dever de prestar contas dos valores transferidos, no âmbito do Projeto "Reformador de Bioetanol para produção industrial descentralizada de hidrogênio";
	Responsável: Sr. Paulo Fabricio Palhavan Ferreira (CPF XXX.304.808-XX) , pesquisador;
	Conduta: Não cumprir o prazo originalmente estipulado para a prestação de contas do Projeto "Reformador de Bioetanol para produção industrial descentralizada de hidrogênio", o qual se encerrou em 30/06/2016;
	Dispositivos violados: art. 37, caput, c/c o art. 70, parágrafo único, da Constituição da República Federativa do Brasil, art. 93, do Decreto-lei 200/1967, art. 66, do Decreto 93.872/1986, alínea "e" do item 5.1 da Resolução 015/2010 peça 5, p. 67) , item 6.2 do "Acompanhamento e Avaliação" da RN 017/2011 (peça 5, p. 77) , item I.12.3 das "Disposições gerais" da Chamada Pública MCTI/SETEC/CNPq Nº 17/2012 (peça 5, p. 16) e alínea "g" item 1.2 do Termo de Aceitação assinado pela pesquisador na data de 12/4/2013 (peça 5, p. 93) ;
	Evidências: PARECER AUDITORIA INTERNA, de 5/10/2017 (peça 5, p. 195-197) e Relatório de TCE (peça 5, p. 185-190) ;
6.	Entretanto, em que pese a citação e a audiência terem sido efetuadas em forma válida, conforme atestam as peças 10, 15 e 16 dos autos, esgotou-se o prazo concedido ao responsável sem que fossem apresentadas as suas alegações de defesa e razões de justificativa, e tampouco foi recolhido o débito que lhe foi imputado. Por esse motivo, restou caracterizada a sua revelia, para todos os efeitos, dando-se prosseguimento ao presente processo, nos termos dispostos no art. 12, § 3º, da Lei 8.443/19921992 c/c o art. 202, § 8º, do RI/TCU.
EXAME TÉCNICO
Da Validade das Notificações:
7.	Preliminarmente, cumpre tecer breves considerações sobre a forma como são realizadas as comunicações processuais no TCU. A esse respeito, destacam-se o art. 179, do Regimento Interno do TCU (Resolução 155, de 4/12/2002) e o art. 4º, inciso III, § 1º, da Resolução TCU 170, de 30 de junho de 2004, in verbis:
Art. 179. A citação, a audiência ou a notificação, bem como a comunicação de diligência, farse-ão:
I - mediante ciência da parte, efetivada por servidor designado, por meio eletrônico, fac-símile, telegrama ou qualquer outra forma, desde que fique confirmada inequivocamente a entrega da comunicação ao destinatário;
II - mediante carta registrada, com aviso de recebimento que comprove a entrega no endereço do destinatário;
III - por edital publicado no Diário Oficial da União, quando o seu destinatário não for localizado
 (...) 
Art. 3º As comunicações serão dirigidas ao responsável, ou ao interessado, ou ao dirigente de órgão ou entidade, ou ao representante legal ou ao procurador constituído nos autos, com poderes expressos no mandato para esse fim, por meio de:
I - correio eletrônico, fac-símile ou telegrama;
II - servidor designado;
III - carta registrada, com aviso de recebimento;
IV - edital publicado no Diário Oficial da União, quando o seu destinatário não for localizado, nas hipóteses em que seja necessário o exercício de defesa.
Art. 4º. Consideram-se entregues as comunicações:
I - efetivadas conforme disposto nos incisos I e II do artigo anterior, mediante confirmação da ciência do destinatário;
II - realizadas na forma prevista no inciso III do artigo anterior, com o retorno do aviso de recebimento, entregue comprovadamente no endereço do destinatário;
III - na data de publicação do edital no Diário Oficial da União, quando realizadas na forma prevista no inciso IV do artigo anterior.
§ 1º O endereço do destinatário deverá ser previamente confirmado mediante consulta aos sistemas disponíveis ao Tribunal ou a outros meios de informação, a qual deverá ser juntada ao respectivo processo.
 (...) 
8.		Bem se vê, portanto, que a validade da citação via postal não depende de que o aviso de recebimento seja assinado pelo próprio destinatário da comunicação, o que dispensa, no caso em tela, a entrega do AR em "mãos próprias". A exigência da norma é no sentido de o Tribunal verificar se a correspondência foi entregue no endereço correto, residindo aqui a necessidade de certeza inequívoca.
9.	Não é outra a orientação da jurisprudência do TCU, conforme se verifica dos julgados a seguir transcritos:
São válidas as comunicações processuais entregues, mediante carta registrada, no endereço correto do responsável, não havendo necessidade de que o recebimento seja feito por ele próprio (Acórdão 3648/2013-TCU-Segunda Câmara, Relator Ministro José Jorge) ;
É prescindível a entrega pessoal das comunicações pelo TCU, razão pela qual não há necessidade de que o aviso de recebimento seja assinado pelo próprio destinatário. Entregandose a correspondência no endereço correto do destinatário, presume-se o recebimento da citação. (Acórdão 1019/2008-TCU-Plenário, Relator Ministro Benjamin Zymler) ;
As comunicações do TCU, inclusive as citações, deverão ser realizadas mediante Aviso de Recebimento - AR, via Empresa Brasileira de Correios e Telégrafos, bastando para sua validade que se demonstre que a correspondência foi entregue no endereço correto. (Acórdão 1526/2007-TCU-Plenário, Relator Ministro Aroldo Cedraz) .
10.	A validade do critério de comunicação processual do TCU foi referendada pelo Supremo Tribunal Federal, nos termos do julgamento do MS-AgR 25.816/DF, por meio do qual se afirmou a desnecessidade da ciência pessoal do interessado, entendendo-se suficiente a comprovação da entrega do "AR" no endereço do destinatário:
EMENTA: AGRAVO REGIMENTAL. MANDADO DE SEGURANÇA. DESNECESSIDADE DE INTIMAÇÃO PESSOAL DAS DECISÕES DO TRIBUNAL DE CONTAS DA UNIÃO. ART. 179 DO REGIMENTO INTERNO DO TCU. INTIMAÇÃO DO ATO IMPUGNADO POR CARTA REGISTRADA, INICIADO O PRAZO DO ART. 18 DA LEI nº 1.533/51 DA DATA CONSTANTE DO AVISO DE RECEBIMENTO. DECADÊNCIA RECONHECIDA. AGRAVO IMPROVIDO.
O envio de carta registrada com aviso de recebimento está expressamente enumerado entre os meios de comunicação de que dispõe o Tribunal de Contas da União para proceder às suas intimações.
O inciso II do art. 179 do Regimento Interno do TCU é claro ao exigir apenas a comprovação da entrega no endereço do destinatário, bastando o aviso de recebimento simples. 
11.	No caso vertente, a citação e a audiência do responsável se deram em endereço proveniente de pesquisa realizada pelo TCU na base de dados da Receita Federal (peça 10) . A entrega do ofício de citação e audiência nesse endereço restou inequivocamente comprovada (peças 15 e 16) .
Da Prescrição da Pretensão Punitiva:
12.	Vale ressaltar que a pretensão punitiva, conforme Acórdão 1441/2016-TCU-Plenário, Relator Ministro Benjamin Zymler, que uniformizou a jurisprudência acerca dessa questão, subordinase ao prazo geral de prescrição indicado no art. 205, do Código Civil, que é de dez anos, contado da data de ocorrência da irregularidade sancionada, nos termos do art. 189, do Código Civil, sendo este prazo interrompido pelo ato que ordenar a citação, a audiência ou a oitiva do responsável.
13.	No caso em exame, não ocorreu a prescrição em relação ao responsável Paulo Fabricio Palhavan Ferreira, uma vez que o Projeto "Reformador de Bioetanol para produção industrial descentralizada de hidrogênio" esteve vigente de 12/4/2013 a 30/4/2016 (peça 5, p. 188) , o prazo para prestar contas se encerrou em 30/6/2016, e o ato de ordenação da citação ocorreu em 12/9/2018 (peça 14) .
Da Caracterização da Revelia:
14.	Por oportuno, salienta-se que, nos processos do TCU, a revelia não leva à presunção de que seriam verdadeiras todas as imputações levantadas contra os responsáveis, diferentemente do que ocorre no processo civil, em que a revelia do réu opera a presunção da verdade dos fatos narrados pelo autor. Dessa forma, a avaliação da responsabilidade do agente não pode prescindir da prova existente no processo ou para ele carreada.
15.	Ao não apresentar sua defesa, o responsável deixou de produzir prova da regular aplicação dos recursos sob sua responsabilidade, em afronta às normas que impõem aos gestores de recursos públicos a obrigação legal de, sempre que demandados pelos órgãos de controle, apresentar os documentos que demonstrem a correta utilização das verbas públicas, a exemplo do contido no art. 93, do DecretoLei 200/1967: "Quem quer que utilize dinheiros públicos terá de justificar seu bom e regular emprego na conformidade das leis, regulamentos e normas emanadas das autoridades administrativas competentes."
16.	Mesmo as alegações de defesa não sendo apresentadas, considerando o princípio da verdade real que rege esta Corte, procurou-se buscar, em manifestações do responsável na fase interna desta TCE, se havia algum argumento que pudesse ser aproveitado a seu favor.
17.	No entanto, o responsável não se manifestou na fase interna, não havendo, assim, nenhum argumento que possa vir a ser analisado e posteriormente servir para afastar as irregularidades apontadas.
18.	Em se tratando de processo em que a parte interessada não se manifestou acerca das irregularidades imputadas, não há elementos para que se possa efetivamente aferir e reconhecer a ocorrência de boa-fé na conduta do responsável, podendo este Tribunal, desde logo, proferir o julgamento de mérito pela irregularidade das contas, conforme os termos dos §§ 2º e 6º do art. 202 do Regimento Interno do TCU (Acórdão 2064/2011-TCU-Primeira Câmara, Relator Ministro Ubiratan Aguiar; Acórdão 6182/2011-TCU-Primeira Câmara, Relator Ministro Weber de Oliveira; Acórdão 4072/2010-TCU-Primeira Câmara, Relator Ministro Valmir Campelo; Acórdão 1189/2009-TCU-Primeira Câmara, Relator Ministro Marcos Bemquerer; e Acórdão 731/2008-TCU-Plenário, Relator Ministro Aroldo Cedraz) .
19.	Dessa forma, o responsável Paulo Fabricio Palhavan Ferreira deve ser considerado revel, para todos os efeitos, dando-se prosseguimento ao processo, nos termos do art. 12, § 3º, da Lei 8.443/19921992 c/c o art. 202, § 8º, do RI/TCU, devendo esta Corte julgar as suas contas irregulares, condenando-o a ressarcir os débitos apurados neste processo.
Outros Aspectos Processuais Importantes:
20.	Por seu turno, salienta-se que está clara a competência deste Tribunal para julgar este processo, pois se trata de recursos federais repassados pelo CNPq para a realização do Projeto "Reformador de Bioetanol para produção industrial descentralizada de hidrogênio" sob a responsabilidade do Sr. Paulo Fabricio Palhavan Ferreira. Outrossim, não restou caracterizada nenhuma nulidade processual oriunda da inobservância de formalidades que acarretassem prejuízo processual ao responsável ou ao interesse público (art. 171 do RI/TCU) .
21.	Também foram atendidos os pressupostos de constituição e desenvolvimento válido e regular desta tomada de contas especial (art. 71, inciso II, da Constituição Federal, art. 8°, caput, da Lei 8.443/1992, art. 84 do Decreto-Lei 200/1967 e art. 5°, caput, parágrafo único e incisos I a IV, da IN/TCU 71/2012, modificada pela IN/TCU 76/2016) .
22.	Por outro lado, verifica-se que não houve o transcurso de mais de dez anos desde os fatos geradores da dívida sem que tenha havido a notificação do responsável pela autoridade administrativa federal competente (art. 6º, inciso II, c/c art. 19, da IN/TCU 71/2012, modificada pela IN/TCU 76/2016) , uma vez que os recursos foram transferidos entre 2013 e 2015 (peça 5, p. 123-125, 128-130, 133-134 e 137-138) , a omissão na prestação de contas se concretizou em 30/06/2016, e o responsável foi notificado sobre as irregularidades pela autoridade administrativa competente em 2017, por meio dos ofícios constantes da peça 5, p. 118 e 174-175 (recebidos conforme atestam os AR's constantes da peça 5, p. 120 e 178) . Ademais, foram enviados ao responsável os e-mails constantes da peça 5, p. 117 e 176.
23.	Também se verifica que o valor original histórico do débito é igual a R$ 336.000,00 (peça 5, p. 185) , portanto, superior a R$ 100.000,00, na forma estabelecida conforme os arts. 6º, inciso I, e 19, da IN/TCU 71/2012, modificada pela IN/TCU 76/2016.
24.	A propósito, registra-se que, em atendimento ao item 9.4, do Acórdão 1772/2017-TCU-Plenário (Relator Ministro-Substituto Augusto Sherman Cavalcanti) , foi efetuada pesquisa no sistema processual do TCU, e não foram encontradas tomadas de contas especiais em tramitação com débitos imputáveis ao responsável com valores inferiores ao fixado no art. 6º, inciso I, da Instrução Normativa TCU 71/2012, a fim de que seja observado o disposto no art. 6º, § 1º, da mesma norma.
25.	Por oportuno, cabe ressaltar que houve a devida formulação da imputação das irregularidades ao responsável, como também a descrição das mesmas no expediente de citação e de audiência, com base na individualização das suas condutas omissivas, como já foi detalhado no item 5 desta instrução.
26.	Ressalta-se que foi viabilizado o exercício do contraditório em sua dimensão substancial, pois se realizaram a citação e a audiência do responsável por meio do Ofício 2148/2018-TCU/Secex-TCE (peça 15) , o qual foi recebido no domicílio do responsável que consta da base de dados da Receita Federal (peça 10) em 17/1/2019, conforme atesta o AR respectivo (peça 16) , atendendo ao art. 5º, inciso LV, da Constituição Federal c/c o art. 12, incisos I e II da Lei 8.443/1992.
CONCLUSÃO
27.	Como se verificou na seção "EXAME TÉCNICO" anterior, restou evidenciada a competência do TCU para julgar o presente processo, pois se trata de recursos federais que foram repassados pelo CNPq para a realização do Projeto "Reformador de Bioetanol para produção industrial descentralizada de hidrogênio" sob a responsabilidade do Sr. Paulo Fabricio Palhavan Ferreira. Também foi caracterizada a responsabilidade do Sr. Paulo Fabricio Palhavan Ferreira, conforme detalhado no item 5 desta instrução.
28.	Além disso, restaram demonstrados: (i) a viabilidade do exercício do contraditório em sua dimensão substancial e a regularidade na abertura do contraditório e o exercício da ampla defesa (art. 5º, inciso LV, da Constituição Federal c/c o art. 12, incisos I e II da Lei 8.443/1992) ; (ii) a suficiência dos elementos probatórios indispensáveis à formação do juízo quanto à ocorrência do dano ao erário ocasionado por atos ilícitos e a vinculação destes com as condutas do responsável arrolado no polo passivo deste processo (art. 5º, caput, parágrafo único e incisos I, II e IV, da IN TCU 71/2012) ; e (iii) a ausência de nulidades processuais oriundas da inobservância de formalidades que acarretem prejuízo processual ao responsável ou ao interesse público (art. 171 do RI/TCU) . Portanto, estão presentes todos os pressupostos necessários para a formação do juízo de mérito das presentes contas.
29.	Por sua vez, restou claramente comprovado o dano ao erário ocasionado em virtude das irregularidades enumeradas no item 5 desta instrução, em relação ao Projeto "Reformador de Bioetanol para produção industrial descentralizada de hidrogênio".
30.	Por oportuno, deve-se mencionar que, como restou efetivamente configurada a revelia do responsável Paulo Fabricio Palhavan Ferreira, para todos os efeitos, será dado prosseguimento a este processo, nos termos dispostos no art. 12, § 3º, da Lei 8.443/1992 c/c o art. 202, § 8º, do RI/TCU. Nesse sentido, como constam dos autos elementos probatórios que caracterizam a responsabilidade do Sr. Paulo Fabricio Palhavan Ferreira, por concorrer para a consumação do dano ao erário em função dos atos irregulares descritos no item 5 desta instrução, não há como afastar as irregularidades que lhe foram atribuídas nem os débitos que lhe foram imputados, mantendo-se a sua responsabilidade neste processo. Por oportuno, ressalta-se que, para o cômputo dos débitos, foram utilizadas as datas das ordens bancárias (peça 5, p. 123-125, 128-130, 133-134 e 137-138) , tendo em vista que não constam dos autos os extratos bancários das contas nas quais foram creditados os recursos ora em comento.
31.	Por outro lado, no que tange ao exame da boa-fé do responsável Paulo Fabricio Palhavan Ferreira, será adotado aqui o sentido objetivo da cláusula de boa-fé, isto é, examinando, "diante de um caso concreto e nas condições em que o agente atuou, qual o cuidado exigível de uma pessoa prudente e de discernimento. Assim o fazendo, encontraremos o cuidado objetivo necessário, fundado na previsibilidade objetiva. Devemos, a seguir, comparar esse cuidado genérico com a conduta do agente, intentando saber se a conduta imposta pelo dever genérico de cuidado harmoniza-se com o comportamento desse agente. A resposta negativa leva à reprovabilidade da sua conduta, à culpa e, enfim, à não caracterização da boa-fé objetiva." (conforme entendimento plasmado no Acórdão 2436/2016-TCU-Plenário; Relator: Ministro Augusto Nardes) .
32.	No presente caso concreto, à vista dos elementos constantes dos autos, percebe-se que os atos praticados pelo responsável não se ajustam ao mencionado modelo objetivo de conduta, pois as suas condutas omissivas foram, no mínimo, culposas (por negligência e imprudência) , tendo restado comprovado que o dano ao erário resultou diretamente daquelas condutas.
33.	Nesse diapasão, não é possível afirmar que houve boa-fé por parte do responsável, pois é razoável concluir que lhe era possível ter consciência das ilicitudes de suas condutas omissivas e que eram exigíveis condutas diversas daquelas que adotou, consideradas as circunstâncias que o cercavam, e tampouco foram identificados excludentes de culpabilidade. Deve-se salientar, também, que, embora não se verifique nos autos elementos que evidenciem a boa-fé do responsável, é forçoso reconhecer o entendimento consolidado na jurisprudência do Tribunal no sentido de não se apenar com multa o responsável inadimplente em relação a valores recebidos por meio de bolsa de estudo, como se pode verificar nos Acórdãos 5.582/2018, 536/2018, 5.327/2011, 291/2010, 714/2010, 1.740/2010 e 587/2010, todos da 1ª Câmara; e 6.483/2017, 1.283/2015, 3.662/2012, 5.327/2011 e 1.440/2007, todos da 2ª Câmara.
34.	Então, tendo em vista as irregularidades comprovadas nos autos, e como não foi possível reconhecer a boa-fé do responsável, este Tribunal pode proferir, desde logo, o julgamento definitivo de mérito pela irregularidade das presentes contas, com fundamento no art. 202, § 6º, do RI/TCU.
35.	Por oportuno, como restou caracterizada a omissão no dever de prestar contas, também se verificou a não comprovação da boa e regular aplicação dos recursos objeto deste processo. Nesse diapasão, cabe ressaltar que é pacífica a jurisprudência deste Tribunal no sentido de que compete ao gestor o ônus de provar a aplicação regular dos recursos que lhe foram confiados (vide Acórdão 974/2018-TCU-Plenário, Relator Ministro Bruno Dantas, 511/2018-Plenário, Relator Ministro Aroldo Cedraz, 3875/2018-Primeira Câmara, Relator Ministro Vital do Rêgo, 1983/2018-Primeira Câmara, Relator Ministro Bruno Dantas, 1294/2018-Primeira Câmara, Relator Ministro Bruno Dantas, 3200/2018-Segunda Câmara, Relator Ministro Aroldo Cedraz, 2512/2018-Segunda Câmara, Relator Ministro Aroldo Cedraz, 2384/2018-Segunda Câmara, Relator Ministro José Múcio Monteiro, 2014/2018-Segunda Câmara, Relator Ministro Aroldo Cedraz, e 901/2018-Segunda Câmara, Relator Ministro José Múcio Monteiro, entre outros) .
36.	Destarte, ante todo o exposto, entende-se que esta Corte deve:
	a) Declarar a revelia do responsável Paulo Fabricio Palhavan Ferreira, para todos os efeitos, dando-se prosseguimento a este processo, nos termos dispostos no art. 12, § 3º, da Lei 8.443/1992 c/c o art. 202, § 8º, do RI/TCU;
	b) Em face da impossibilidade de reconhecer a boa-fé do responsável (com espeque art. 202, § 6º, do RI/TCU) , julgar irregulares, desde logo, as contas do Sr. Paulo Fabrício Palhavan Ferreira, com fulcro nos arts. 1º, inciso I, 16, inciso III, alíneas "a" e "c", 19, caput, e 23, inciso III, da Lei 8.443/1992 c/c com os arts. 1º, inciso I, 209, incisos I e III, 210 e 214, inciso III, do RI/TCU;
	c) Condenar o responsável Paulo Fabrício Palhavan Ferreira a ressarcir os débitos especificados no item 5 desta instrução aos cofres do CNPq;
	d) Autorizar, desde logo, a cobrança judicial das dívidas, com fundamento no art. 28, inciso II, da Lei 8.443/1992, caso não atendida a notificação;
	e) Autorizar, antecipadamente, caso requerido, o pagamento da dívida decorrente em até 36 (trinta e seis) parcelas mensais e consecutivas, nos termos do art. 26 da Lei 8.443/1992, c/c o art. 217 do Regimento Interno do TCU, fixando-se o vencimento da primeira parcela em 15 (quinze) dias, a contar do recebimento da notificação, e o das demais a cada 30 (trinta) dias, devendo incidir sobre cada uma os encargos devidos, na forma prevista na legislação em vigor, alertando para o fato de que a falta de comprovação do recolhimento de qualquer parcela importará o vencimento antecipado do saldo devedor, nos termos do art. 217, § 2º, do Regimento Interno do TCU (providência que tem sido adotada seguidamente pela Corte, em homenagem à racionalidade processual, conforme se observa, a título de exemplo, nos Acórdãos 2.266/2018, 600/2017, 2.059/2016 e 1.000/2015 do Plenário) ;
	f) Dar ciência do acórdão que vier a ser proferido: ao Sr. Paulo Fabricio Palhavan Ferreira; ao CNPq; e ao Procurador-Chefe da Procuradoria da República no Distrito Federal, nos termos do § 3º do art. 16 da Lei 8.443/1992 c/c o § 7º do art. 209 do Regimento Interno do TCU, para adoção das medidas cabíveis.
PROPOSTA DE ENCAMINHAMENTO
37.	Em face de todo o exposto, submetem-se os autos à consideração superior, propondo:
	a) Considerar revel o responsável Paulo Fabricio Palhavan Ferreira (CPF XXX.304.808-XX) , para todos os efeitos, dando-se prosseguimento a este processo relativo aos recursos do Projeto "Reformador de Bioetanol para produção industrial descentralizada de hidrogênio", nos termos dispostos no art. 12, § 3º, da Lei 8.443/1992 c/c o art. 202, § 8º, do RI/TCU;
	b) Em face da impossibilidade de reconhecer a boa-fé objetiva do Sr. Paulo Fabricio Palhavan Ferreira, com base art. 202, § 6º, do RI/TCU, julgar irregulares, desde logo, as suas contas, com fulcro nos arts. 1º, inciso I, 16, inciso III, alíneas "a" e "c", 19, caput, e 23, inciso III, da Lei 8.443/1992 c/c com os arts. 1º, inciso I, 209, incisos I e III, 210 e 214, inciso III, do RI/TCU, em função das irregularidades, condutas, evidências e dispositivos violados mencionados no item 5 desta instrução;
	c) Condenar o responsável Paulo Fabricio Palhavan Ferreira ao pagamento das quantias a seguir especificadas, com a fixação do prazo de quinze dias, a contar do recebimento da notificação, para comprovar, perante o Tribunal (art. 214, inciso III, alínea "a", do Regimento Interno) , o recolhimento das dívidas aos cofres do CNPq, atualizadas monetariamente e acrescidas dos juros de mora, calculados a partir das datas indicadas, até a data do efetivo recolhimento, na forma prevista na legislação em vigor:
	Data da Ordem Bancária
	Valor Original (R$) 
	Bolsista

	5/6/2013
	4.500,00
	Sr. André Luis Furlan

	2/7/2013
	4.500,00
	
	2/8/2013
	4.500,00
	
	3/9/2013
	4.500,00
	
	2/10/2013
	4.500,00
	
	1/11/2013
	4.500,00
	
	4/12/2013
	4.500,00
	
	3/1/2014
	4.500,00
	
	6/2/2014
	4.500,00
	
	7/3/2014
	4.500,00
	
	2/4/2014
	4.500,00
	
	5/5/2014
	4.500,00
	
	3/6/2014
	4.500,00
	
	2/7/2014
	4.500,00
	
	1/8/2014
	4.500,00
	
	3/9/2014
	4.500,00
	
	1/10/2014
	4.500,00
	
	5/11/2014
	4.500,00
	
	3/12/2014
	4.500,00
	
	31/12/2014
	4.500,00
	
	4/2/2015
	4.500,00
	
	5/3/2015
	4.500,00
	
	1/4/2015
	4.500,00
	
	5/5/2015
	4.500,00
	
	5/6/2013
	4.500,00
	Sr. Cristiano da Silva Pinto

	2/7/2013
	4.500,00
	
	2/8/2013
	4.500,00
	
	3/9/2013
	4.500,00
	
	2/10/2013
	4.500,00
	
	1/11/2013
	4.500,00
	
	4/12/2013
	4.500,00
	
	3/1/2014
	4.500,00
	
	6/2/2014
	4.500,00
	
	7/3/2014
	4.500,00
	
	2/4/2014
	4.500,00
	
	5/5/2014
	4.500,00
	
	3/6/2014
	4.500,00
	
	2/7/2014
	4.500,00
	
	1/8/2014
	4.500,00
	
	3/9/2014
	4.500,00
	
	1/10/2014
	4.500,00
	
	5/11/2014
	4.500,00
	
	3/12/2014
	4.500,00
	
	31/12/2014
	4.500,00
	
	4/2/2015
	4.500,00
	
	5/3/2015
	4.500,00
	
	1/4/2015
	4.500,00
	
	5/0/2015
	4.500,00
	
	5/6/2013
	5.000,00
	Sr. Daniel Gabriel Lopes

	2/7/2013
	5.000,00
	
	2/8/2013
	5.000,00
	
	3/9/2013
	5.000,00
	
	2/10/2013
	5.000,00
	
	1/11/2013
	5.000,00
	
	4/12/2013
	5.000,00
	
	3/1/2014
	5.000,00
	
	6/2/2014
	5.000,00
	
	7/3/2014
	5.000,00
	
	2/4/2014
	5.000,00
	
	5/5/2014
	5.000,00
	
	2/7/2014
	5.000,00
	Sr. João Carlos Camargo

	1/8/2014
	5.000,00
	
	3/9/2014
	5.000,00
	
	1/10/2014
	5.000,00
	
	5/11/2014
	5.000,00
	
	3/12/2014
	5.000,00
	
	31/12/2014
	5.000,00
	
	4/2/2015
	5.000,00
	
	5/3/2015
	5.000,00
	
	1/4/2015
	5.000,00
	
	5/5/2015
	5.000,00
	
	2/6/2015
	5.000,00
	
	d) Autorizar, desde logo, a cobrança judicial das dívidas, com fundamento no art. 28, inciso II, da Lei 8.443/1992, caso não atendida a notificação;
	e) Autorizar, antecipadamente, caso requerido, o pagamento das dívidas decorrente em até 36 (trinta e seis) parcelas mensais e consecutivas, nos termos do art. 26 da Lei 8.443/1992, c/c o art. 217 do Regimento Interno do TCU, fixando-se o vencimento da primeira parcela em 15 (quinze) dias, a contar do recebimento da notificação, e o das demais a cada 30 (trinta) dias, devendo incidir sobre cada uma os encargos devidos, na forma prevista na legislação em vigor, alertando para o fato de que a falta de comprovação do recolhimento de qualquer parcela importará o vencimento antecipado do saldo devedor, nos termos do art. 217, § 2º, do Regimento Interno do TCU;
	f) Encaminhar cópia do Acordão que vier a ser prolatado por este Tribunal, acompanhado do Relatório e do Voto que o fundamentarem:
	f.1) Ao Sr. Paulo Fabricio Palhavan Ferreira;
	f.2) Ao CNPq; e
	f.3) Ao Procurador-Chefe da Procuradoria da República no Distrito Federal, nos termos do § 3º do art. 16 da Lei 8.443/1992 c/c o § 7º do art. 209 do Regimento Interno do TCU, para adoção das medidas cabíveis, informando que a presente deliberação, acompanhada do Relatório e do Voto que a fundamenta, está disponível para a consulta no endereço www.tcu.gov.br/acordaos, além de esclarecer que, caso requerido, o TCU poderá fornecer sem custos as correspondentes cópias impressas.
		É o Relatório.

não há.

Procurador Rodrigo Medeiros de Lima.

TOMADA DE CONTAS ESPECIAL. OMISSÃO NA PRESTAÇÃO DE CONTAS DE TERMO DE ACEITAÇÃO DE APOIO FINANCEIRO A PROJETO. NÃO APRESENTAÇÃO DO RELATÓRIO TÉCNICO FINAL E AUSÊNCIA DE AVALIAÇÃO DOS BOLSISTAS VINCULADOS AO PROJETO. CITAÇÃO. REVELIA. CONTAS IRREGULARES COM DÉBITO E SEM MULTA.

TOMADA DE CONTAS ESPECIAL (TCE)

Secretaria de Controle Externo de Tomada de Contas Especial (SecexTCE).

Trata-se de processo de Tomada de Contas Especial instaurada em desfavor de Paulo Fabricio Palhavan Ferreira, pesquisador, em face da não apresentação do relatório técnico final, bem como da não avaliação dos bolsistas vinculados ao projeto, cujos recursos foram concedidos por meio do Termo de Aceitação de Apoio Financeiro a Projeto (peça 5, p. 92-95) , no Projeto "Reformador de Bioetanol para produção industrial descentralizada de hidrogênio", com vigência de 12/4/2013 a 30/4/2016, cuja regular aplicação não restou comprovada, tendo em vista a omissão no dever de prestação de contas.
2.	Remetido o processo ao Tribunal, foi promovida a citação do referido responsável, que deixou transcorrer in albis o prazo regimental para o recolhimento do débito ou apresentação das alegações de defesa.
3.	Considerando a revelia do responsável (art. 12, inciso IV, § 3º, da Lei 8.443/1992) e configuradas as ocorrências de instauração do processo de contas especiais, a unidade técnica propõe, em síntese, o julgamento pela irregularidade das contas e a condenação em débito, mas sem a aplicação de multa, em conformidade com a jurisprudência do Tribunal para casos da espécie (Acórdãos 5.582/2018, 536/2018, 5.327/2011, 291/2010, 714/2010, 1.740/2010 e 587/2010, da 1ª Câmara; e 6.483/2017, 1.283/2015, 3.662/2012, 5.327/2011 e 1.440/2007, da 2ª Câmara) .
4.	A revelia ante o dever de comprovar a boa e regular utilização dos recursos públicos recebidos autoriza, desde já, o prosseguimento do processo.
5.	Nesse passo, acolho como razões de decidir a instrução de mérito da unidade técnica, corroborada pelo MPTCU, que abordou, com bastante propriedade, todas as questões necessárias ao deslinde do feito, esgotando a análise da matéria e tornando desnecessária a adução de considerações adicionais.
6.	Sendo assim, entendo que o Tribunal deve proferir julgamento pela irregularidade das contas do responsável, condenando-o ao pagamento do débito apurado nos autos.
7.	Em acréscimo, devem ser autorizados, desde já, o pagamento parcelado do débito, bem assim a respectiva cobrança judicial, caso não atendida a notificação.
8.	Por fim, como alvitrado, faz-se necessária a remessa de cópia da deliberação a ser proferida, ao órgão regional da Procuradoria da República no Estado de São Paulo, para as providências cabíveis, ex vi do § 7o, in fine, do art. 209 do Regimento Interno do TCU.
	Ante o exposto, VOTO por que seja adotada a deliberação que ora submeto ao Colegiado.
TCU, Sala das Sessões Ministro Luciano Brandão Alves de Souza, em 1 de dezembro de 2020.
AROLDO CEDRAZ 
Relator